【裁判字號】    99,易,2784
【裁判日期】    991130
【裁判案由】    毒品危害防制條例
【裁判全文】
臺灣臺北地方法院刑事判決            99年度易字第2784號
公  訴  人  台灣台北地方法院檢察署檢察官
被      告  李學文
上列被告因毒品危害防制條例案件，經檢察官聲請簡易判決處刑
（99年度毒偵字第2799號），本院認不宜逕以簡易判決處刑，簽
移改依通常程序審理，判決如下：
    主  文
李學文施用第二級毒品，處有期徒刑陸月，如易科罰金，以新台
幣壹仟元折算壹日。扣案之第二級毒品甲基安非他命貳包（合計
驗餘淨重零點柒參零陸公克），沒收銷燬之，甲基安非他命吸食
器壹組，沒收之。
    事  實
一、李學文前於民國96年間，因施用毒品案件，經本院以96年度
    毒聲字第688 號裁定送強制戒治，嗣認無繼續戒治之必要，
    於97年6 月30日停止戒治。詎於前開強制戒治執行完畢釋放
    後之5 年內，復基於施用第二級毒品甲基安非他命、大麻之
    犯意，於99年7 月26日12時許，在台北市○○區○○路166
    號2 樓住處內，以燒烤吸食煙霧方式，施用甲基安非他命、
    大麻1 次。嗣於同日16時30分許，為警在上址查獲，並扣得
    甲基安非他命2 包（合計驗餘淨重0.7306公克）、甲基安非
    他命吸食器1 組，經警採尿送驗結果，呈安非他命、甲基安
    非他命、大麻陽性反應。
二、案經台北市政府警察局大安分局報告台灣台北地方法院檢察
    署檢察官聲請簡易判決處刑。
    理  由
一、被告對於公訴人所提之證據資料及以下本院作為判斷依據之
    各項證據資料，均同意或不爭執其證據能力，本院審酌該等
    言詞供述及書面作成時之情況認為適當，均無不宜作為證據
    之情事，依刑事訴訟法第159 條之5 規定，均得作為證據。
二、訊據被告李學文坦承施用甲基安非他命，惟矢口否認施用大
    麻之犯行。然查，被告為警採集之尿液送驗結果，呈甲基安
    非他命陽性、大麻反應，此有台灣尖端先進生技醫藥股份有
    限公司濫用藥物檢驗報告、台北市政府警察局偵辦毒品案件
    尿液檢體委驗單附卷可稽，又扣案之毒品2 包（合計驗餘淨
    重0.7306公克），經送鑑定結果檢出第二級毒品甲基安非他
    命成分，有交通部民用航空局航空醫務中心毒品鑑定書在卷
    可稽，此外，復有台北市政府警察局大安分局扣押物品目錄
    表、扣押物品清單、查獲涉嫌毒品危害防制條例毒品鑑驗報
    告書、查獲照片8 張在卷可憑，以及甲基安非他命吸食器 1
    組扣案可佐，足認被告確有施用甲基安非他命及大麻。本件
    事證明確，被告犯行洵堪認定。
三、核被告所為，係犯毒品危害防制條例第10條第2 項之施用第
    二級毒品罪。被告持有毒品之低度行為，為施用之高度行為
    所吸收，不另論罪。被告以一行為，施用甲基安非他命及大
    麻，為同種想像競合犯，應依刑法第55條規定，論以一罪。
    爰審酌被告經送強制戒治，猶不知悔改，再施用毒品，戕害
    自身健康，坦承施用甲基安非他命，惟否認施用大麻，以及
    被告一次施用二種毒品，所持有之甲基安非他命數量非少等
    一切情狀，量處如主文所示之刑，並諭知易科罰金之折算標
    準。扣案之第二級毒品甲基安非他命2 包（合計驗餘淨重0.
    7306公克），依毒品危害防制條例第18條第1 項前段規定，
    沒收銷燬之，又甲基安非他命吸食器1 組，係供被告施用毒
    品所用，且屬被告所有，業據被告供承在卷，爰依刑法第38
    條第1 項第2 款之規定宣告沒收。至被告持有之K 他命1 包
    ，因屬第三級毒品，與本件犯施用第二級毒品罪無關，爰不
    諭知沒收。
據上論斷，應依刑事訴訟法第284 條之1 、第299 條第1 項前段
，毒品危害防制條例第10條第2 項、第18條第1 項前段，刑法第
11條、第55條、第41條第1 項前段、第38條第1 項第2 款，判決
如主文。
本案經檢察官郭郁到庭執行職務
中    華    民    國    99    年    11    月    30    日
                  刑事第七庭    法      官  林欣苑
上正本證明與原本無異。
如不服本判決應於收受送達後10日內向本院提出上訴書狀，並應
敘述具體理由；其未敘述上訴理由者，應於上訴期間屆滿後20日
內向本院補提理由書（均須按他造當事人之人數附繕本）「切勿
逕送上級法院」。
                                書  記  官  劉英芬
中    華    民    國    99    年    12    月    1     日
附錄所犯法條
毒品危害防制條例第10條
施用第一級毒品者，處6 月以上5 年以下有期徒刑。
施用第二級毒品者，處3 年以下有期徒刑。

司法院資訊處製作；財團法人民間司法改革基金會備份。
